【裁判字號】    95,易,820
【裁判日期】    950927
【裁判案由】    竊盜
【裁判全文】
臺灣臺南地方法院刑事判決               95年度易字第820號
公  訴  人  臺灣臺南地方法院檢察署檢察官
被      告  甲○○
                    (另案在臺灣新竹監獄附設戒治所執行中)
上列被告因竊盜案件，經檢察官提起公訴（九十五年度偵字第九
五七五號），被告於準備程序中就被訴事實為有罪之陳述，經本
院合議庭裁定由受命法官獨任進行簡式審判程序，判決如下：
    主  文
甲○○攜帶兇器竊盜，處有期徒刑陸月，如易科罰金，以銀元
佰元即新臺幣玖佰元折算壹日。扣案剪刀及螺絲起子各壹把均沒
收。
    事  實
一、甲○○意圖為自己不法之所有，於民國九十五年六月十六日
    中午十二時許，在臺南縣七股鄉○○村○○○段九九之二地
    號上之漁塭旁，趁四下無人之際，持自己所有客觀上可供作
    兇器使用之剪刀及螺絲起子各一把，將丙○○所有為漁塭水
    車供電使用之電表拆開並將連接電表之３×１４ＭＭ大亞１
    ９９８型號電纜線約八十八公尺（價值約新臺幣一萬三千二
    百元）剪斷而竊取得手後，將之放置在所騎乘車牌號碼ＭＶ
    Ｐ－八六六號機車載運離去，嗣行經臺南縣七股鄉大潭村南
    二十六線與南三十線路口處時，為巡邏警員發現而查獲，並
    扣得甲○○所有供其行竊所用之剪刀、螺絲起子各一把及所
    竊得之上開電纜線（已由丙○○領回保管），始悉上情。
二、案經臺南縣警察局佳里分局報請臺灣臺南地方法院檢察署檢
    察官偵查起訴。
    理  由
一、上揭事實，業據被告甲○○迭於警詢、偵查中及本院審理時
    均自白不諱，核與證人即被害人丙○○於警詢之指證相符，
    且有贓物認領保管單、查獲照片六張在卷為憑，及扣案為被
    告所有供其犯罪所用之剪刀及螺絲起子各一把可資佐證，足
    認被告上開自白與事實相符而屬可信。本件事證明確，被告
    犯行洵堪認定。
二、按刑法上所謂兇器，其種類並無限制，凡客觀上對於人之生
    命、身體、安全構成威脅，具有危險性之兇器均屬之，且祇
    須行竊時攜帶此種具有危險性之兇器為已足，並不以攜帶之
    初有行兇之意圖為必要。查本案被告上開所持竊取電纜線之
    剪刀及螺絲起子，均為金屬材質，可供拆卸電表及剪斷３×
    １４ＭＭ大亞１９９８型號電纜線，剪刀及螺絲起子之尖端
    均尖銳，有照片一張可參，是該剪刀及螺絲起子在客觀上均
    係足以殺傷人生命、身體之器械，而為具有危險性之兇器無
    疑。是核被告所為，係犯刑法第三百二十一條第一項第三款
    之攜帶兇器竊盜罪。爰審酌被告於為本件犯行之前，未曾有
    任何刑案前科紀錄，有臺灣高等法院被告前案紀錄表及臺灣
    臺南地方法院檢察署刑案資料查註紀錄表各一份可參，素行
    良好，且犯後坦承犯行，態度亦佳，其竊得之電纜線經警發
    還被害人領回，所生危害尚非巨大，及被告學歷僅國小畢業
    等一切情狀，從輕量處如主文所示之刑，並諭知易科罰金之
    折算標準。又扣案之剪刀及螺絲起子各一把，為被告所有供
    其行竊所用之物，經被告於本院審理時自承無訛，爰依修正
    前刑法第三十八條第一項第二款規定諭知沒收。至被告行為
    後，刑法已於九十四年二月二日公布、九十五年七月一日施
    行，有關本件被告犯行所涉新舊法比較問題，詳參附表所述
    ，併予敘明。
據上論斷，應依刑事訴訟法第二百七十三條之一第一項、第二百
九十九條第一項前段，修正施行後刑法第二條第一項前段、刑法
第三百二十一條第一項第三款、修正前刑法第四十一條第一項前
段、第三十八條第一項第二款，廢止前罰金罰鍰提高標準條例第
二條，判決如主文。
本案經檢察官乙○○到庭執行職務。
中    華    民    國    95    年    9     月    27    日
                  刑事第十庭    法  官  陳賢德
以上正本證明與原本無異。
如不服本判決，應於收受送達後10日內向本院提出上訴書狀（應
附繕本）。
                                書記官  王志銘
中    華    民    國    95    年    9     月    28    日
刑法第三百二十一條第一項第三款：
犯竊盜罪而有左列情形之一者，處六月以上五年以下有期徒刑：
三、攜帶兇器而犯之者。
附表
一、按行為後法律有變更者，適用行為時之法律。但行為後之法
    律有利於行為人者，適用最有利於行為人之法律，九十四年
    二月二日公布、自九十五年七月一日施行之刑法第二條第一
    項定有明文，而刑法第二條規定係規範行為後法律變更所生
    新舊法律比較適用之準據法，於新法施行後，應逕適用新法
    第二條第一項之規定，為「從舊從輕」之比較（最高法院九
    十五年第八次刑事庭會議決議一之 (一)）。
二、本件被告行為時之易科罰金標準，係以修正前刑法第四十一
    條第一項前段「得以一元以上三元以下折算一日」及廢止前
    罰金罰鍰提高標準條例第二條前段「就其原定數額提高為一
    百倍折算一日」為依據，則本件被告行為時之易科罰金折算
    標準，如以銀元三百元折算一日，經折算為新臺幣後，應以
    新臺幣九百元折算為一日。惟修正施行後之刑法第四十一條
    第一項前段（公布施行日期同上開刑法第二條）關於易科罰
    金之折算標準則為「以新臺幣一千元、二千元或三千元折算
    一日」，比較新舊法，修正前之規定顯較有利被告，自應依
    修正施行後刑法第二條第一項前段之規定，適用修正前刑法
    第四十一條第一項前段、廢止前罰金罰鍰提高標準條例第二
    條之規定，併諭知易科罰金之折算標準。
三、本件被告行為後，刑法第三十八條第一項第二款及第三項規
    定，為使適用更期明確，將「屬於犯人」之法文修正為「屬
    於犯罪行為人」（公布施行日期同於上開刑法第二條），比
    較新舊法適用結果，對被告而言並無有利或不利，自應依修
    正施行後刑法第二條第一項前段之規定，適用修正前刑法第
    三十八條第一項第二款之規定諭知沒收。


司法院資訊處製作；財團法人民間司法改革基金會備份。
